臺灣彰化地方法院刑事判決
111年度訴字第789號
公  訴  人  臺灣彰化地方檢察署檢察官
被      告  陳見綸



上列被告因加重詐欺等案件，經檢察官提起公訴（111年度少連
偵字第82號），被告於本院準備程序進行中就被訴事實為有罪之
陳述，經告知簡式審判程序之旨，並聽取當事人之意見後，本院
合議庭裁定由受命法官獨任進行簡式審判程序，判決如下：
    主  文
陳見綸犯三人以上共同詐欺取財罪，處有期徒刑壹年參月。未扣
案之犯罪所得新臺幣捌佰元沒收，於全部或一部不能沒收或不宜
執行沒收時，追徵其價額。
    事  實
一、陳見綸(所涉參與犯罪組織部分，業經另案審結)與少年周○
    睿、吳○誼、趙○偉(案發時為少年，真實姓名年籍詳卷，另
    由警方移送少年法庭審理)及真實姓名年籍不詳綽號「晴晴
    」、「星星」之成年人基於三人以上共同犯詐欺取財及掩飾
    、隱匿詐欺所得去向洗錢之犯意聯絡，由詐欺集團成員於民
    國110年11月16日17時12分許，假冒東森購物網員工名義聯
    繫劉曉娟，佯稱因網路系統遭駭異常，使其多刷10筆信用卡
    消費紀錄，需依指示操作ATM方能取消重複扣款云云，致劉
    曉娟陷於錯誤而依指示於附表所示時間，匯款如附表所示金
    額至附表所示帳戶。嗣由少年吳○誼負責監看把風，少年周○
    睿持附表所示帳戶之提款卡，於如附表所示時間、地點，提
    領共計新臺幣(下同)29萬9,000元後，交付給少年趙○偉。少
    年趙○偉復於110年11月17日23時許，在彰化縣彰化市精誠夜
    市廁所旁，將款項交付給陳見綸。陳見綸再依指示將款項攜
    至臺中市○○區○○路000號萊爾富便利商店中分門市(起訴書誤
    載為178號萊爾富便利商店中武門市)，交付給真實姓名年籍
    不詳之成年男子，以此方法製造金流斷點，而掩飾、隱匿詐
    欺犯罪所得去向，陳見綸因此獲得800元之報酬。嗣劉曉娟
    發覺受騙報警處理，始查悉上情。   
二、案經劉曉娟訴由彰化縣警察局和美分局報告臺灣彰化地方檢
    察署檢察官偵查起訴。　　
　　理  由
一、上開犯罪事實，業據被告陳見綸於本院準備程序及審理中均
    坦承不諱，核與同案共犯周○睿、吳○誼、趙○偉、告訴人劉
    曉娟於警詢、偵查中之證述相符，並有告訴人之報案資料、
    附表所示帳戶之交易明細、監視器提款畫面照片、提領一覽
    表、車牌號碼000-0000號自小客車之車籍資料及車行紀錄、
    GOOGLE地圖查詢資料等在卷可稽。足認被告上開任意性之自
    白與事實相符，應堪採信。是本案事證明確，被告犯行洵堪
    認定，應予依法論科。
二、論罪科刑：　　
(一)核被告所為，係犯刑法第339條之4第1項第2款之三人以上共
    同詐欺取財罪及洗錢防制法第14條第1項之一般洗錢罪。
(二)被告與少年周○睿、吳○誼、趙○偉、綽號「晴晴」、「星星
    」等詐欺集團成員間，就本案犯行，有犯意聯絡及行為分擔
    ，應論以共同正犯。
(三)被告上開犯行，係以一行為觸犯上開二罪名，為想像競合犯
    ，應依刑法第55條之規定，從一重之三人以上共同詐欺取財
    罪處斷。　　　　
(四)本案尚無證據證明被告知悉詐欺集團內之共犯周○睿、吳○誼
    、趙○偉是未滿18歲之少年，故無兒童及少年福利與權益保
    障法第112條第1項前段規定加重其刑之適用。按洗錢防制法
    第16條第2項固規定「犯前2條之罪，在偵查或審判中自白者
    ，減輕其刑」，被告於本院審理時自白本案洗錢之犯行，依
    上開規定，原應減輕其刑，然其所犯洗錢犯行係屬想像競合
    犯其中之輕罪，而本案犯行係從一重論以三人以上共同詐欺
    取財罪，就此部分想像競合輕罪得減刑部分，本院於後述依
    刑法第57條量刑時將一併衡酌該部分減輕其刑事由，附此敘
    明。 　
(五)爰審酌被告正值青壯，不思憑己力以正當方法賺取所需，竟
    貪圖不法利益，加入詐欺集團，擔任收款及轉交之工作，侵
    害被害人之財產法益，嚴重破壞社會秩序，且增加犯罪查緝
    之困難，所為甚有不該，惟念其犯後坦承犯行，尚有悔意，
    兼衡其素行、犯罪之動機、目的、手段、被害人所受損害，
    復考量被告自陳國中畢業之智識程度、從事服務業、需提供
    家用之家庭經濟狀況等一切情狀，量處如主文所示之刑。
三、沒收： 　　　
　　被告為本案犯行獲得之報酬為800元，業據其供述明確，此
    屬其犯罪所得，尚未扣案，應依刑法第38條之1第1項前段、
    第3項規定宣告沒收，於全部或一部不能沒收或不宜執行沒
    收時，追徵其價額。
據上論斷，應依刑事訴訟法第273條之1第1項、第299條第1項前
段，判決如主文。
本案經檢察官何昇昀提起公訴，檢察官鄭安宇到庭執行職務。
中　　華　　民　　國　　111 　年　　9 　　月　　13　　日
                  刑事第一庭    法  官  胡佩芬
以上正本證明與原本無異。
如不服本判決應於收受判決後20日內向本院提出上訴書狀，並應
敘述具體理由。其未敘述上訴理由者，應於上訴期間屆滿後20日
內向本院補提理由書（均須按他造當事人之人數附繕本）「切勿
逕送上級法院」。
告訴人或被害人對於判決如有不服具備理由請求檢察官上訴者，
其上訴期間之計算係以檢察官收受判決正本之日期為準。
中　　華　　民　　國　　111 　年　　9 　　月　　13　　日
                                書記官  蔡忻彤
附錄本案論罪科刑法條：
中華民國刑法第339條之4
犯第339條詐欺罪而有下列情形之一者，處1年以上7年以下有期
徒刑，得併科1百萬元以下罰金：
一、冒用政府機關或公務員名義犯之。
二、三人以上共同犯之。
三、以廣播電視、電子通訊、網際網路或其他媒體等傳播工具，
    對公眾散布而犯之。
前項之未遂犯罰之。
洗錢防制法第2條
本法所稱洗錢，指下列行為：
一、意圖掩飾或隱匿特定犯罪所得來源，或使他人逃避刑事追訴
    ，而移轉或變更特定犯罪所得。
二、掩飾或隱匿特定犯罪所得之本質、來源、去向、所在、所有
    權、處分權或其他權益者。
三、收受、持有或使用他人之特定犯罪所得。
洗錢防制法第14條
有第二條各款所列洗錢行為者，處7年以下有期徒刑，併科新臺
幣5百萬元以下罰金。
前項之未遂犯罰之。
前二項情形，不得科以超過其特定犯罪所定最重本刑之刑。　　
附表：
編號 匯款時間、金額 匯入帳戶 提款時間、金額 提款地點 1 110年11月17日20時4分許，匯款14萬9,986元 郵局帳號00000000000000號帳戶（戶名：黃天佑） 110年11月17日20時36分許，提款6萬元 彰化縣○○鎮道○路000號道周郵局    同日37分許，提款6萬元     同日38分許，提款3萬元  2 110年11月17日20時9分許，匯款9萬9,989元 台新商業銀行帳號00000000000000號帳戶（戶名：黃天佑） 110年11月17日20時26分許，提款14萬9,000元 彰化縣○○鎮○○路0段000號全家便利商店八大門市 3 110年11月17日20時10分許，匯款4萬9,985元